臺灣高等法院民事裁定
110年度上易字第1025號
上  訴  人  黃鐸  

兼訴訟代理  張淑晶
人                  現於法務部○○○○○○○○○執行中 
上列上訴人與被上訴人張誌軒、孫睿丞、李可沁間請求遷讓房屋
等事件，上訴人對於中華民國110年9月27日臺灣宜蘭地方法院11
0年度訴字第288號判決提起上訴，本院裁定如下
    主      文
本件第一審訴訟標的價額及第二審上訴利益均核定為新臺幣柒拾
捌萬陸仟捌佰元。
上訴人應於本裁定正本送達後七日內，補繳第一審裁判費新臺幣
壹仟壹佰元及第二審裁判費新臺幣壹萬貳仟捌佰捌拾伍元，合計
新臺幣壹萬參仟玖佰捌拾伍元，逾期未補正，即駁回上訴。
    理      由
一、按訴訟標的之價額，由法院核定。核定訴訟標的之價額，以
    起訴時之交易價額為準；無交易價額者，以原告就訴訟標的
    所有之利益為準；以一訴主張數項標的者，其價額合併計算
    之，但所主張之數項標的互相競合或應為選擇者，其訴訟標
    的價額，應依其中價額最高者定之。民事訴訟法第77條之1
    第1項、第2項、第77條之2分別定有明文。次按土地及房屋
    為各別之不動產，各得單獨為交易之標的，故房屋所有人對
    無權占有人請求遷讓交還房屋之訴，應以房屋起訴時之交易
    價額為準，核定其訴訟標的之價額，而不應將房屋坐落之土
    地價額併算在內（最高法院101年度台抗字第859號裁定意旨
    參照）。復按向第二審或第三審法院上訴，依第77條之13及
    第77條之14規定，加徵裁判費十分之五，民事訴訟法第77條
    之16第1項前段亦有明定。再按向第二審法院上訴，應依民
    事訴訟法第77條之16第1項規定繳納裁判費，此為上訴應具
    備之程式。又上訴不合法而其情形可以補正者，審判長應定
    期間先命補正，如不於期間內補正，應以裁定駁回之，同法
    第444條第1項均有明文。
二、經查：
  ㈠上訴人張淑晶、黃鐸（下合稱上訴人，分別時各稱其名）於
    原審起訴聲明為：㈠被上訴人應連帶賠償新臺幣（下同）11
    萬元，及自起訴狀繕本送達翌日起至清償日止，按週年利率
    5%計算之利息予張淑晶；㈡被上訴人應連帶返還門牌號碼臺
    北市○○○路0段00號2至5樓房屋（下稱系爭房屋）及屋內可移
    動裝潢設備予張淑晶；㈢被上訴人應連帶返還系爭房屋內之
    家俱、家電予上訴人（見原審卷第151-152頁）。經原審為
    上訴人全部敗訴之判決，上訴人雖聲明不服提起上訴，惟未
    陳明上訴聲明，應以其在第一審受不利益判決之全部範圍(
    即推定為全部上訴），核計上訴裁判費，合先敘明。
　㈡請求返還系爭房屋及給付金錢部分：
　　查系爭房屋110年度課稅現值為576,800元，有臺北市稅捐稽
    徵處110年5月3日北市稽大同乙字第1103901606號函所附系
    爭房屋稅籍證明書及課稅明細表附卷可參（見原審卷第21、
    22頁），應可作為認定該屋價值之參考依據，是關於請求返
    還系爭房屋部分之訴訟標的價額核定為576,800元，另加計
    請求給付110,000元部分，合計為686,800元。
  ㈢請求返還可移動裝潢設備、家俱、家電部分：　
　  上訴人就其請求被上訴人返還可移動裝潢設備、家俱、家電
    部分，並未具體指明請求之物品為何及其價值，嗣經本院於
    民國110年12月9日裁定命上訴人陳報此部分之財產價值後，
    上訴人於110年12月30日提出之「民事緊急陳報狀」中，僅
    陳明家俱、家電、可移動裝潢設備係指：輕鋼架、輕隔間、
    燈、電熱水器、電腦主機、門禁系統、窗簾、琉化銅門、浴
    缸、房門卡系統、窗戶煙霧偵測器、隔音棉、防火器材等，
    並稱上開物品係其花費數十萬元購買（見本院卷第95頁），
    是本院經斟酌上訴人所陳上情，並考量房屋附屬裝備及隔間
    之耐用年數僅約3年等情，就此部分之訴訟標的價額核定為1
    0萬元。
三、從而，本件訴訟標的價額核定為786,800元(686800＋100000＝
    786800)，應徵收第一審裁判費8,590元及第二審裁判費12,8
    85元。扣除上訴人已繳納第一審裁判費7,490元(見原審卷第
    3、4頁)，其餘第一審裁判費1,100元(計算式：0000-0000＝1
    100)，第二審裁判費12,885元，合計13,985元(計算式：110
    0+12885＝13985)，尚未據上訴人繳納；且上訴人聲請訴訟救
    助，亦經本院駁回確定。爰命上訴人於收受本裁定正本7日
    內，如數逕向本院補繳，如逾期未補繳，即駁回上訴。特此
    裁定。　
中　　華　　民　　國　　111 　年　　2 　　月　　15　　日
                  民事第二十庭
                        審判長法  官  周祖民
                              法  官  張永輝
                              法  官  馬傲霜
正本係照原本作成。
核定訴訟標的價額部分，如不服本裁定且認價額應逾新臺幣150
萬元時，得於收受送達後10日內向本院提出抗告狀，並繳納抗告
費新臺幣1千元。
命補繳裁判費部分不得抗告。
中　　華　　民　　國　　111 　年　　2 　　月　　16　　日

                              書記官  崔青菁